【裁判字號】    96,訴,1627
【裁判日期】    970312
【裁判案由】    毒品危害防制條例
【裁判全文】
臺灣桃園地方法院刑事判決              96年度訴字第1627號
公  訴  人  臺灣桃園地方法院檢察署檢察官
被      告  丙○○
選任辯護人  陳欣佑律師
            洪士淵律師
上列被告因違反毒品危害防制條例案件，經檢察官提起公訴（96
年度偵字第18048 號），本院判決如下︰
    主  文
丙○○共同運輸第三級毒品，處有期徒刑伍年陸月。扣案之第三
級毒品愷他命（合計淨重肆仟壹佰伍拾點壹玖公克，純度89.70%
，純質淨重仟柒佰貳拾貳點柒貳公克）、包裝用塑膠袋壹個（
重壹拾貳點伍柒公克）、空筆支（共重捌點陸玖公克）、貨物
紙箱壹個及行動電話（門號為0000000000號，不含SI
M 卡）壹具，均沒收。
    事  實
一、丙○○明知KETAMINE（愷他命，俗稱K 他命）為毒品危害防
    制條例所規定之第三級毒品，不得製造、運輸、販賣或轉讓
    ，且為行政院依懲治走私條例第2 條第4 項授權公告「管制
    物品項目及其數額」所列甲項第4 款之管制進出口物，未經
    許可不得非法運輸進入我國境內，竟與真實姓名年籍不詳之
    成年人2 名，共同基於運輸第三級毒品愷他命之犯意聯絡，
    由其中姓名年籍不詳之成年人1 名在大陸廣州地區，將愷他
    命毒品夾藏於原子筆筆心之中，再以航空包裹之方式，將上
    開藏有愷他命毒品之原子筆寄送進入臺灣地區，於民國96年
    7 月20日之某時，上開藏有第三級毒品愷他命之包裹寄送入
    臺後，即在臺灣桃園國際機場內為財政部臺北關稅局人員發
    現藏有愷他命毒品1 包及藏有K 他命結晶之筆3 支【含包裝
    用之塑膠袋1 個及空筆3 支，愷他命合計淨重4150.19 公克
    （註：塑膠袋重12.57 公克，空筆3 支共重8.69公克），純
    度89.70 ％，純質淨重3722.72 公克，空包裝總重21.26 公
    克】，嗣於同日晚間6 時50分許，由其等中之真實姓名年籍
    不詳成年人1 名委由不知情以駕駛白牌計程車載送客人為業
    之乙○○（另經檢察官為不起訴處分確定）前往桃園縣蘆竹
    鄉○○路○ 段109 號之4 之貨運行拿取上開包裹，再由另1
    名姓名年籍不詳之成年人撥打丙○○所持有之0000000000號
    行動電話，聯絡丙○○去向乙○○領取上開包裹。待乙○○
    前往上揭貨運行領取包裹時，即為埋伏之桃園憲兵隊人員所
    發現，經盤問後，乙○○乃配合調查，駕車前往會合地點，
    該憲兵隊人員則尾隨其後，迄於是日晚間8 時20分許，乙○○駕車行至桃園縣大溪鎮崁津大橋上，與在該處等候之丙○○碰面，而將上開包裹交付予丙○○後，桃園憲兵隊人員立
    即當場逮捕丙○○，並扣得上開愷他命1 包及裝有愷他命之
    筆3 支【含包裝用之塑膠袋1 個及空筆3 支，愷他命合計淨
    重4150.19 公克，空包裝總重21.26 公克（註：塑膠袋重12
    .57 公克及空筆3 支共重8.69公克），純度89.70%，純質淨
    重3722.72 公克】、貨物紙箱1 個、及丙○○所有之000000
    0000號行動電話1 具，始查悉上情。
二、案經桃園憲兵隊報請臺灣桃園地方法院檢察署檢察官偵查起
    訴。
    理  由
壹、證據能力部分：
一、證人乙○○於警詢之陳述無證據能力。
    按被告以外之人於審判外之言詞或書面陳述，除法律有規定
    者外，不得作為證據，刑事訴訟法第159 條第1 項規定有明
    文。查證人乙○○於警詢之陳述，屬被告以外之人於審判外
    之陳述，係屬傳聞證據，且被告及其辯護人均否認證人乙○○於警詢陳述之證據能力，而證人乙○○於本院審理時之證
    述與警詢之陳述內容，大致相符，亦查無法律特別規定具有
    證據能力之情形，故證人乙○○於警詢之陳述，不具有證據
    能力。
二、證人乙○○於檢察官偵查時之證述，有證據能力。
    按被告以外之人於偵查中向檢察官所為陳述，除顯有不可信
    之情況者外，得為證據，刑事訴訟法第159 條之1 第2 項定
    有明文。偵查中對被告以外之人（包括證人、鑑定人、告訴
    人、被害人及共同被告等）所為之偵查筆錄，或被告以外之
    人向檢察官所提之書面陳述，性質上均屬傳聞證據。惟現階
    段刑事訴訟法規定檢察官代表國家偵查犯罪、實施公訴，依
    法其有訊問被告、證人及鑑定人之權，證人、鑑定人且須具
    結，而實務運作時，檢察官偵查中向被告以外之人所取得之
    陳述，原則上均能遵守法律規定，不致違法取供，其可信度
    極高，職是，被告以外之人前於偵查中已具結而為證述，除
    反對該項供述得具有證據能力之一方，已釋明「顯有不可信
    之情況」之理由外，不宜以該證人未能於審判中接受他造之
    反對詰問為由，即遽指該證人於偵查中之陳述不具證據能力
    。查，本件證人乙○○於檢察官偵查中所為之陳述，業經具
    結，且其未曾提及檢察官在偵查時有不法取供之情形，反對
    該項供述具有證據能力之被告及辯護人，亦未釋明上開供述
    有顯不可信之情況，況證人乙○○於本院審理時業經被告及
    辯護人行使詰問權。故依上揭說明，其於偵查中之證言自均
    具有證據能力。
三、本件認定犯罪事實所引用之本件卷內所有卷證資料（包含文
    書證據、物證等證據），並無證據證明係公務員違背法定程
    序所取得，被告丙○○及選任辯護人於本院審理終結前就本
    院所引用除乙○○於檢察官偵查時之陳述外之卷證資料之證
    據能力均表示無意見，且卷內之文書證據，亦無刑事訴訟法
    第159 條之4 之顯有不可信之情況與不得作為證據之情形，
    則依刑事訴訟法第159 條之4 之規定，本件認定事實所引用
    之本件卷證所有文書證據、物證等證據，均具有證據能力。
貳、實體部分：
一、訊據被告丙○○固坦承有於96年7 月20日晚間8 時20分許，
    在桃園縣大溪鎮崁津大橋上，由乙○○將上開包裹交予伊，
    及經桃園憲兵隊人員當場逮捕，並扣得愷他命1 包及裝有愷
    他命之筆3 支【合計淨重4150.19 公克，空包裝總重21.26
    公克（註：塑膠袋重12.57 公克及空筆3 支共重8.69公克）
    ，純度89.70%，純質淨重3722.72 公克】等情，惟矢口否認
    有何運輸第三級毒品之犯行，並辯稱：「甲○○」告訴我要
    運第三級毒品K 他命，我以為他是開玩笑的，我沒有看到箱
    子裏面的東西云云。惟查：
  (一)上揭犯罪事實，業據被告丙○○於警詢及檢察官偵查時坦承
    不諱，且經證人乙○○於檢察官偵查時及本院審理時證述明
    確；並有台北關稅局扣押貨物、運輸工具收據及搜索筆錄1
    份（見偵卷影卷第40頁）、自願受搜索同意書（見偵卷影卷
    第41頁、第47頁）、扣押筆錄（見偵卷影卷第42頁至第44頁
    、第48頁至第50頁）、扣押物清冊（見偵卷影卷第45頁、第
    51 頁） 各2 份、進口快遞貨物簡易申報單1 份（見偵卷影
    卷第54頁）、照片11張（見偵卷影卷第57頁至第62頁）、貨
    運單據（見偵卷影卷第55頁、第56頁）在卷可稽；且有扣案
    之原子筆及疑似愷他命粉末可按。又扣案疑似愷他命粉末經
    送鑑定後，確為愷他命，合計淨重4150.19 公克，空包裝總
    重21.26 公克（註：塑膠袋重12.57 公克及空筆3 支共重8.
    69公克），純度89.70%，純質淨重3722.72 公克，有法務部
    調查局96年8 月21日調科壹字第09600354020 號鑑定書1 份
    （見偵卷影卷第135 頁）在卷可稽。
  (二)證人乙○○於本院審理時證稱：我係開白牌計程車的司機，
    有男子打電話來我們車行叫車，留下電話號碼給車行，我再
    打電話去車行問對方電話號碼後，然後再撥打電話給對方，
    對方都告訴我在某路上的託運行，拜託我去領取包裹，但並
    沒有說要我把包裹交給誰，我幫這個人運送包裹有4 、5 次
    ，而這4 、5 次來拿貨的人，其中有1 位是在庭的被告，連
    被查獲的這一次，被告總共來跟我拿過3 次，一次在九德，
    一次我忘記了，最後這一次就是被抓的這一次。第一次運費
    是打電話給我的1 個人支付的，但第二次運費就是我先代墊
    ，再由來向我拿貨的人拿錢來給我等語明確；足認被告確實
    有於本案被警查獲前曾向乙○○取貨2 次，且本案之扣案物
    亦是被告前往該處向乙○○所取之貨等情甚明。
  (三)被告於警詢時自承：扣案之文具包裹1 箱，其中，銀色外觀
    的原子筆筆心空間內夾藏疑似第三級毒品K 他命粉末，是我
    朋友以前叫「吳逢吉」，現在改名叫「甲○○」（警詢筆錄
    誤載為「吳瑋旗」），在昨天（即96年7 月20日）下午5 點
    多，打我的行動電話，號碼是0000000000號，叫我去領取的
    ，我共受託去搬3 次貨，20日接兩次，一次是下午一、兩點
    的時候，在桃園縣龜山工業區九德電子公司門口，第二次是
    在被查獲的地點，還有一次大概是在兩、三天前在九德電子
    公司門口，這三次提貨都是「甲○○」叫我去的，領取包裹
    的費用係由「甲○○」當面交給我，我領了包裹後，就於領
    貨當天拿到鶯歌鎮鳳鳴國中旁附近的一條小巷子裏面交給「
    甲○○」，因為「甲○○」打來的電話並無顯示號碼，所以
    我並不知道他是否用我知道他所使用的這一支0000000000號
    電話打給我的，而「甲○○」在第一次跑完的時候有告訴我
    ，裏面是K 他命，我在索取第二、三次貨物時，我大概知道
    裏面是K 他命，支付給乙○○的車資是「甲○○」拿給我叫
    我付給乙○○等語明確（見偵卷影卷第30頁至第34頁）；且
    被告於檢察官偵查時亦陳稱：「（問：吳瑋旂〈應為甲○○
    〉有無跟你說過裡面是K 他命？）有，是昨天〈即96年7 月
    20日〉下午2 、3 點那1 次跑完後他有跟我講裡面是K 他命
    。」、「（問：為何在憲兵隊時說，吳瑋旂〈應為甲○○〉
    第1 次就跟你說裡面是K 他命？）他那時候沒有說的很清楚
    ，他是說裏面是違法的東西。」等語綦詳（見偵卷影卷第71
    頁）；且被告於本院調查時亦陳稱：「甲○○」要我去貨運
    行拿的，且之前有告訴我是K 他命等語明確（見本院卷(一)第
    10頁）。足認被告確實有被事先告知所運送之物品確為K 他
    命無訛，且被告亦知悉所領取之包裹內確有K 他命等情甚明
    。否則被告當不至於警詢及偵查時均陳稱：「甲○○」有告
    訴我是K 他命等語，表示其知悉是K 他命。至於告訴被告包
    裹內為K 他命之人是否確為「甲○○」，仍有疑義（詳如後
    述）。故被告辯稱：不知是運輸第三級毒品愷他命云云，顯
    不足採。
  (四)證人乙○○於本院審理時亦證稱：5 次運貨，對方都是用同
    一支號碼打電話給我，但我忘記對方的電話號碼，而我當時
    使用的電話號碼為0000000000號，我無法從聲音分辨打電話
    給我的人是否為被告，最後這一次即被抓這1 次，該名男子
    有打電話來更改地點，而我領到貨之後，就打電話給該名男
    子，他叫我送去華映，我到了華映等了一會兒，他沒有來，
    我又打電話給他，他說他要半個小時才會到，我跟他說這樣
    不行，他就叫我送到崁津大橋那裏，而打電話給我叫我取貨
    的人與後來打來變更地點的人是同一人，但我無法分辨是否
    即為被告之聲音等語（見偵卷影卷第68頁、本院卷(一)第73頁
    、第78頁）。且參以被告被警查獲當時所扣得之0000000000
    號行動電話於96年7 月20日之通聯紀錄，並無撥打乙○○之
    上揭000000 0000 號行動電話之紀錄；然於96年7 月20日下
    午至晚間8 時30分止，有0000000000號行動電話與被告所有
    而持用之上揭0000000000號行動電話有密切聯繫，僅於是日
    下午8 時30分許該通電話，被告並未接聽外，其餘均有通話
    紀錄，有上揭0000000000號行動電話通聯紀錄在卷可稽；而
    依乙○○所持用之0000000000號於96年7 月20日之通聯紀錄
    可知，被告丙○○所持用之0000000000號行動電話，並無與
    乙○○所持用之0000000000號行動電話有聯繫之紀錄，且與
    被告聯繫之0000000000號行動電話亦無與乙○○0000000000
     號 行動電話通聯之紀錄，然有0000000000號行動電話與乙○○有密集多次通聯之紀錄，此有乙○○0000000000號行動
    電話通聯紀錄在卷可稽。足認當日被告並未以其所持用之00
    00000000號行動電話撥打電話給乙○○聯繫取貨事宜，而通
    知乙○○及被告取貨地點的人，係持用不同之手機號碼分別
    聯絡被告及乙○○為取貨事宜，且因證人乙○○證述：我曾
    幫對方送貨5 次，後3 次取貨者為被告，前2 次是另１人，
    但該人卻不是在庭證人甲○○等語；而本案查獲被告時，員
    警在被告身上並未查獲0000000000號行動電話或SIM 卡，有
    扣押物品目錄表在卷可稽，足認以電話與乙○○聯繫取貨事
    宜者，應非被告。
  (五)被告雖於警詢、檢察官偵查及本院審理時均陳稱：是「甲○○」要其去領取包裹，且係「甲○○」告訴其係K 他命等語
    ；且被告亦陳稱：甲○○之行動電話號碼為0000000000號等
    語；然證人甲○○於本院審理時具結證稱：伊並未委託被告
    去收愷他命的包裹，也沒有給被告新臺幣5 千元要被告去拿
    東西，而伊使用電話號碼為0000000000號等語綦詳（見本院
    卷(一)第81頁）。且依乙○○及被告上揭電話通聯紀錄觀之，
    於96年7 月20日，甲○○持用0000000000號行動電話並未有
    任何撥打入被告當時所持用之0000000000號行動電話通聯之
    紀錄；亦未有撥打入乙○○所持用之0000000000號行動電話
    通聯紀錄；此有電話通聯紀錄在卷可稽。且被告於本院準備
    程序中稱：「甲○○」要其撥打0000000000號行動電話聯絡
    ，雖於96年7 月19日有撥打給被告所持用之0000000000號行
    動電話之通聯紀錄，然依被告96年7 月20日之通聯紀錄顯示
    ，亦無任何撥打或接聽上開電話之紀錄，且證人甲○○只有
    持用00000000 00 號行動電話，並未持用0000000000號行動
    電話，業據證人甲○○證述綦詳。而乙○○於本院審理時證
    述：甲○○不是另一位前去向他領取包裹的人，且該人是否
    為電話中的人，伊無法分辨等語。故僅有被告1 人之指述，
    並無其他客觀事實足以佐證，尚無法遽以認定是甲○○指示
    被告去領取本案扣案藏有愷他命之包裹。又參以於96年7 月
    20 日 當天，有與被告及乙○○密切聯繫之行動電話號碼是
    2 支不同的號碼，則至少尚有另2 名真實姓名年籍不詳之成
    年人與被告共同為本案犯行。至於甲○○是否與本案被告丙○○共同犯本案部分，尚有待公訴人另為偵查。
  (六)綜上所述，本案事證明確，被告與真實姓名年籍均不詳之成
    年人2 名，共同運輸第三級毒品及私運管制物品第三級毒品
    愷他命進口臺灣地區之犯行足可認定，應依法論科。
二、按愷他命為毒品危害防制條例第2條第2項第 3款所定之第三
    級毒品，且屬行政院依懲治走私條例第2條第4項授權公告之
    「管制物品項目及其數額」所列甲項第4 款之管制進出口物
    品。核被告所為，係犯毒品危害防制條例第4條第3項之運輸
    第三級毒品罪及懲治走私條例第2條第1項私運管制物品進口
    罪。被告與真實姓名年籍不詳之成年人2 人間就上開犯行，
    均有犯意聯絡及行為分擔，應依刑法第28條之規定，論以共
    同正犯。被告利用不知情之貨運行及乙○○運送上開愷他命
    包裹部分均係屬間接正犯。被告以私運一行為同時觸犯毒品
    危害防制條例第4 條第3 項之運輸第三級毒品罪及懲治走私
    條例第2 條第1 項之私運管制物品進口罪，為想像競合犯，
    應依刑法第55條規定從一重之毒品危害防制條例第4 條第3
    項運輸第三級毒品罪處斷，公訴意旨雖漏未論列懲治走私條
    例第2 條第1 項之私運管制物品進口罪，因此部分與論罪科
    刑之運輸第三級毒品罪是屬裁判上一罪之想像競合關係，故
    本院得一併審酌，附此敘明。爰審酌被告所運輸之第三級毒
    品愷他命純度達89.70%，純質淨重高達3722.72 公克，若流
    入市面所生危害甚鉅，幸及時遭查獲而未流出，再參酌被告
    為此犯行之動機、目的，於本案件中尚非基於主導地位，及
    其犯後於警、偵坦承犯行，於本院審理時則否認部分犯行之
    犯後態度等一切情狀，量處如主文所示之刑。雖公訴人就被
    告具體求處有期徒刑7 年，並聲請依刑法第90條第1 項之規
    定宣告強制工作云云，惟經本院審酌被告之具體犯罪情節及
    前揭各情，而認公訴人上開求刑尚有過重之情，應以量處如
    主文所示之刑為妥適；又按刑法第90條第1 項固規定「有犯
    罪之習慣，或因遊蕩或懶惰成習而犯罪者，於刑之執行前，
    令入勞動場所強制工作」，惟查被告雖曾有1 次竊盜及1 次
    賭博之前科，有卷附臺灣高等法院被告前案紀錄表在卷可查
    ，尚不得逕認被告積習已深，顯有犯罪習慣或恃犯罪為謀生
    工具之情形，或因遊蕩、懶惰成習而犯罪，故難認有諭知被
    告強制工作之必要，又被告現復因本案經本院羈押中，俟判
    決確定執行本件科處之有期徒刑，應足收刑罰執行矯正之效
    果，故認亦無對被告宣告強制工作之必要，附此敘明。
三、末按，依毒品危害防制條例第18條第1 項前段之規定，應予
    沒收銷燬之毒品，以經查獲之第一、二級毒品為限。又毒品
    依其成癮性、濫用性及對社會危害性，共分為四級，上開條
    例並就製造、運輸、販賣、意圖販賣而持有、以非法方法使
    人施用、引誘他人施用及轉讓不同品項之毒品等行為，分別
    定其處罰。至施用或持有第三、四級毒品，因其可罰性較低
    ，故未設處罰之規定，僅就施用及持有第一、二級毒品科以
    刑罰。然鑑於第三、四級毒品均係管制藥品，特於同條例第
    11條之1 明定無正當理由，不得擅自持有；第18條第1 項後
    段復規定查獲之第三、四級毒品，無正當理由而擅自持有者
    ，沒入銷燬之。從而，依同條例第18條第1 項後段應沒入銷
    燬之毒品，專指查獲施用或持有之第三、四級毒品而言；倘
    係查獲製造、運輸、販賣、意圖販賣而持有、以非法方法使
    人施用、引誘他人施用或轉讓第三、四級毒品，既屬同條例
    相關法條明文規定處罰之犯罪行為，即非該條項應依行政程
    序沒入銷燬之範圍。又同條例第19條第1 項所定「供犯罪所
    用或因犯罪所得之物」，係指犯第4 條至第9 條、第12條、
    第13條或第14條第1 項、第2 項之罪所用或所得之物，不包
    括毒品本身在內，是尚不得援用此項規定為第三、四級毒品
    之沒收依據。再同條例對於查獲之製造、運輸、販賣、意圖
    販賣而持有、以非法方法使人施用、引誘他人施用及轉讓第
    三、四級毒品之沒收，並無特別規定，如其行為已構成犯罪
    ，則該毒品即屬不受法律保護之違禁物，應回歸刑法之適用
    ，依刑法第38條第1 項第1 款之規定沒收之，始為適法（最
    高法院96年度台上字第89號判決要旨參照）。本件扣案之愷
    他命（合計淨重4150.19 公克，純度89.70 ％，純質淨重37
    22.72 公克）為查獲之第三級毒品，屬違禁物；而其包裝用
    之塑膠袋1 個（重12.57 公克）及空筆3 支（共重8.69公克
    ），以現今採行之鑑驗方式，包裝袋仍會殘留微量毒品而無
    法將之完全析離，此有法務部調查局93年11月16日調科壹字
    第09362396550 號函示意旨：「本局鑑驗毒品秤重主要係以
    傾倒，必要時亦會輔以刮杓刮取之方式，儘可能將原送驗包
    裝袋內毒品與包裝袋分離後各別秤重，所得之毒品重量稱為
    『淨重』，包裝袋重量則以『空包裝重』稱之。然無論依上
    述何種方式分離，原送驗包裝袋內均仍會有微量毒品成分殘
    留。處理毒品銷燬時，則將前段所述之毒品透明塑膠封緘袋
    全件銷燬，並無將毒品及包裝析離分別銷燬之情形。」可參
    ，是應視同愷他命毒品，亦屬違禁物，均應依刑法第38條第
    1 項第1 款之規定沒收；而用以夾藏、包裝第三級毒品愷他
    命之貨物紙箱1 個，既係該名真實姓名年籍不詳之成年人士
    用以包裝、防止愷他命裸露之物，可認上開物品屬共同正犯
    即該名真實姓名年籍不詳之成年人士所有，而供包裹、藏放
    毒品，防其裸露、潮濕，便於運輸所用之物，又扣案之行動
    電話門號為0000000000號（不含SIM 卡）1 具，則屬被告所
    有，供其與真實姓名年籍不詳成年人聯絡運輸毒品愷他命事
    宜之用，故均應併依毒品危害防制條例第19條第1 項之規定
    宣告沒收，至於扣案之該門號SIM 卡1 張，係門號使用者向
    電信業者申請租用而僅取得其使用權，並非申請使用者所有
    ，故不予沒收（此有最高法院92年度臺上字第6836號判決意
    旨可資參照）。
據上論斷，應依刑事訴訟法第299 條第1 項前段，毒品危害防制
條例第4 條第3 項、第19條第1 項，懲治走私條例第2 條第 1項
、第11條，刑法第11條、第28條、第55條、第38條第1 項第1 款
，判決如主文。
本案經檢察官柯博齡到庭執行職務。
中    華    民    國    97    年    3     月    12    日
                  刑事第五庭  審判長法  官  潘 政 宏
                                    法  官  吳 勇 毅
                                    法  官  陳 月 雯
以上正本證明與原本無異。
如不服本判決，應於判決送達後10日內向本院提出上訴狀（應附
繕本），其未敘述上訴理由者，應於上訴期間屆滿後20日內補提
理由書狀於本院，上訴於臺灣高等法院。
                                    書記官  王 峻 宏
中    華    民    國    97    年    3     月    17    日
附錄本案論罪科刑依據之法條：
毒品危害防制條例第4 條
製造、運輸、販賣第一級毒品者，處死刑或無期徒刑；處無期徒
刑者，得併科新臺幣1 千萬元以下罰金。
製造、運輸、販賣第二級毒品者，處無期徒刑或7 年以上有期徒
刑，得併科新臺幣7 百萬元以下罰金。
製造、運輸、販賣第三級毒品者，處5 年以上有期徒刑，得併科
新臺幣5 百萬元以下罰金。
製造、運輸、販賣第四級毒品者，處3 年以上10年以下有期徒刑
，得併科新臺幣3 百萬元以下罰金。
製造、運輸、販賣專供製造或施用毒品之器具者，處1 年以上7
年以下有期徒刑，得併科新臺幣1 百萬元以下罰金。
前五項之未遂犯罰之。
懲治走私條例第2條
私運管制物品進口、出口逾公告數額者，處7 年以下有期徒刑，
得併科新臺幣3 百萬元以下罰金。
前項之未遂犯罰之。
第1 項所稱管制物品及其數額，由行政院公告之。


司法院資訊處製作；財團法人民間司法改革基金會備份。
